最高法院民事裁定　　　　　　　　　　111年度台抗字第837號
抗　告　人　鄧延山

訴訟代理人　劉大新律師
上列抗告人因與臺灣銀行股份有限公司間請求返還消費借貸款等
事件，對於中華民國111年6月29日臺灣高等法院裁定（ 110年度
上字第1020號），提起抗告，本院裁定如下：
    主  文
抗告駁回。
抗告訴訟費用由抗告人負擔。
    理  由
本件相對人臺灣銀行股份有限公司訴請抗告人返還消費借貸款，
經臺灣臺北地方法院（下稱臺北地院）74年度訴字第1812號事件
（下稱系爭事件）判命抗告人連帶給付（下稱系爭判決），抗告
人以伊於民國73年8 月10日已遷入改制前臺北縣○○市○○路 0
段00巷0 弄00號，未收到開庭通知及系爭判決，因相對人聲請臺
北地院囑託臺灣士林地方法院108年度司執字第62665號扣押伊存
款，始知悉本件訴訟為由，提起上訴。原法院以：法院依法定程
式所作之文書，除有反證，足以證明其記載為失實外，就其記載
事項有完全之證據力，此觀民事訴訟法第355 條規定自明，且司
法院72年8 月15日發布之辦理民事訴訟事件應行注意事項第62點
第2 項規定：「當事人向法院請求付與判決、裁定或支付命令確
定證明書時，如卷宗現在該法院經查明該判決、裁定或支付命令
果經確定者，應於聲請後七日內付與之」，顯見法院須經審查判
決、裁定、支付命令確經合法送達確定後，始得發給確定證明書
。臺北地院於74年5 月17日付與系爭判決確定證明書予相對人，
且一審卷宗已逾保存期限銷燬，應由抗告人就未合法通知及送達
之事實，負舉證責任。抗告人於69年8 月21日至75年3月4日間為
臺北市○○區○○○路000巷0號4 樓建物所有權人，其亦曾設籍
於此，臺北地院審酌系爭事件已合法送達，並於系爭判決記載上
開地址，嗣經審查系爭判決已合法送達並於74年4 月22日確定後
，發給相對人確定證明書。另相對人以系爭判決及其確定證明向
當時之臺北地院士林分院聲請強制執行，執行無結果經核發債權
憑證，嗣再就該院76年度執字第649 號強制執行事件聲請參與分
配，自抗告人之財產獲償新臺幣（下同）5 萬9330元，而76年間
基本工資為6900元，物價與現今不同，難認抗告人對遭相對人強
制執行一無所悉。綜合上情及抗告人知悉受強制執行後長達30年
未有爭議，堪認系爭判決業已確定。抗告人以戶口名簿、新興國
中及中和國中學籍紀錄表、土地登記簿、建築改良物登記簿、證
人鄧仁傑證述，抗辯系爭事件未受合法通知及系爭判決未合法送
達，均不足採信。系爭判決既於74年4月22日確定，抗告人於110
年6月21日始提起本件上訴，依民事訴訟法第440條、第444條第1
項前段規定，其上訴自不合法，因而以裁定駁回上訴。經核於法
並無違誤。抗告意旨，指摘原裁定不當，求予廢棄，非有理由。
據上論結，本件抗告為無理由。依民事訴訟法第495條之1第1 項
、第449條第1項、第95條、第78條，裁定如主文。
中    華    民    國   111    年    9     月    29    日
                      最高法院民事第七庭
                          審判長法官  邱  瑞  祥  
                                法官  謝  說  容  
                                法官  許  紋  華  
                                法官  王  本  源  
                                法官  吳  青  蓉  
本件正本證明與原本無異
                                      書  記  官
中    華    民    國   111    年    10    月    11    日